智慧財產法院刑事判決
                                  99年度刑智上訴字第62號
上  訴  人　臺灣板橋地方法院檢察署檢察官
上　訴　人
即  被  告  歌王多媒體影音股份有限公司
兼      上
代　表　人　胡家僎　
上　訴　人
即　被　告　松旭企業有限公司
兼　　　上
代　表　人　林宗喜　
上列上訴人因被告違反著作權法案件，不服臺灣板橋地方法院96
年度訴字第3658號，中華民國99年5 月31日第一審判決（起訴案
號：臺灣板橋地方法院檢察署96年度偵字第2079、5750、17450
號），提起上訴，本院判決如下：
    主  文
原判決撤銷。
胡家僎意圖銷售而擅自以重製之方法侵害他人之著作財產權，處
有期徒刑捌月，減為有期徒刑肆月，如易科罰金，以銀元參佰元
即新臺幣玖佰元折算壹日。
林宗喜明知係侵害著作財產權之重製物而散布罪，處有期徒刑肆
月，減為有期徒刑貳月，如易科罰金，以新臺幣壹仟元折算壹日
。扣案之電腦點歌機貳台、點歌本肆本、遙控器貳台、劇情同步
光碟片壹片、磁碟片片、開機使用說明書及說明書各壹份、盜
版新歌目錄壹本、傳輸線貳條、AV端子線、電源線各壹條，均沒
收。
歌王多媒體影音股份有限公司其代表人因執行業務，犯意圖銷售
而擅自以重製之方法侵害他人之著作財產權之罪，科罰金新臺幣
貳拾萬元，減為罰金新臺幣壹拾萬元。
松旭企業有限公司其代表人因執行業務，犯明知係侵害著作財產
權之重製物而散布罪，科罰金新臺幣柒萬元，減為罰金新臺幣參
萬伍仟元。
    事  實
一、胡家僎為址設新北市○○區○○路○○○ 巷6 號2 樓生產電腦
    點唱機之歌王多媒體影音股份有限公司（下稱歌王公司）之
    代表人。林宗喜為址設臺北市○○區○○路○○○ 巷6 號34弄
    12號1 樓販賣電腦點唱機之松旭企業有限公司（下稱松旭公
    司）之代表人，均明知如附表一、附表二編號1 至49所示之
    歌曲係分別經音圓國際股份有限公司（下稱音圓公司）與美
    華影音科技股份有限公司（下稱美華公司）取得原著作財產
    權人劉逸寧等人讓與或專屬授權之音樂著作，非經音圓公司
    、美華公司之同意或授權，不得重製及散布，竟由胡家僎於
    93年12月間基於意圖銷售而擅自重製侵害著作財產權重製物
    之犯意，於台北市○○路○ 段136 號7 樓及10樓，未經著作
    財產權人同意或授權，即擅自重製上述音樂著作於歌王公司
    所生產之歌王之王電腦點歌機10台，再於94年初賣予基於明
    知係侵害著作財產權之重製物而散布之犯意之林宗喜擺設於
    松旭公司址設新北市○○區○○路○ 段○○○ 巷2 號之門市對
    外販售。嗣經音圓公司之市場訪查人員陳羅崇於95年9 月11
    日至上址門市購買前揭電腦點歌機播放，及美華公司市調人
    員張永和會同員警於96年1 月8 日21時10分許持搜索票至上
    址搜索而查獲，並扣得電腦點歌機2 臺、點歌本4 本、遙控
    器2 臺、劇情同步光碟片1 片、磁碟片3 片、開機使用說明
    書及說明書各1 份、盜版新歌目錄1 本、傳輸線2 條、AV端
    子線、電源線各1 條等物。
二、案經美華公司訴由臺北縣政府（現為新北市政府）警察局蘆
    洲分局報告暨音圓公司告訴臺灣板橋地方法院檢察署檢察官
    偵查起訴。
    理  由
壹、有罪部分
一、程序方面
(一)按被告以外之人於偵查中向檢察官所為之陳述，除顯有不可
　　信之情況者外，得為證據，刑事訴訟法第159 條之1 第2 項
  　定有明文。查證人陳羅崇、陳義興、王奏傑、余福雄、林崑
    隆、王國維、張永和、游淑晴等人於偵查中向檢察官所為之
    陳述，均經渠等以證人身分具結在案，而檢察官代表國家偵
    查犯罪、實施公訴，依法有訊問證人之權，實務運作時，檢
    察官向被告以外之人所取得之陳述，原則上均能遵守法律規
    定，不致違法取供，其可信性極高，復查無「顯有不可信之
    情況」，依上開規定，乃屬傳聞證據之例外情形，有證據能
    力。至於被告等雖於本院請求傳訊證人王奏傑、王國維、余
    福雄、林崑隆、陳義興等人，欲證明上開證人於96年1 月8
    日至新北市○○區○○路○ 段○○○ 巷2 號之松旭公司門市進
    行搜索時，其搜索程序是否有違法之問題。惟上開證人均已
　　於偵查中證述，且具有證據能力已如前述，故本院認為無傳
  　訊王奏傑、王國維、余福雄、林崑隆、陳義興等人之必要。
    又被告胡家僎於本院準備程序以證人張永和於偵查中之陳述
    未經具結，主張證人張永和於偵查中之陳述應屬傳聞證據而
    不具證據能力云云，惟查96年2 月7 日證人張永和於臺灣板
    橋地院法院檢察署陳述時，係經具結後而為陳述，此有經證
    人張永和簽名之結文可證（見96年偵字第2079號B 卷第268
    頁），故被告胡家僎上開主張顯非可採，仍應認證人張永和
    於偵查中之陳述有證據能力。
(二)再按被告以外之人於審判外之言詞或書面陳述，除法律有規
　　定者外，不得作為證據；又被告以外之人於審判外之陳述，
　　雖不符合同法第159 條之1 至第159 條之4 之規定，但經當
  　事人於審判程序同意作為證據，法院審酌該言詞陳述或書面
    陳述作成時之情況，認為適當者，亦得為證據。當事人、代
　　理人或辯護人於法院調查證據時，知有第159 條第1 項不得
  　為證據之情形，而未於言詞辯論終結前聲明異議者，視為有
    前項之同意，刑事訴訟法第159 條第1 項及第159 條之5 分
    別定有明文。查本判決下列所引用之證據，除上所述部分外
    ，檢察官、被告於本院審理中均不爭執其證據能力，亦未曾
    於言詞辯論終結前聲明異議，本院審酌上開證據作成時之情
    況，並無違法取證之瑕疵，認以之作為證據為適當，依照上
    開規定，自均具有證據能力。
(三)關於搜索扣押之部分：
  　被告胡家僎、林宗喜於審理時均辯稱：本件搜索過程有瑕疵
    ，當時有5 名警察和2 名美華公司人員進入被告林宗喜公司
    ，並喝令被告林宗喜背對機器，不准看他們的動作，且於現
    場操作40至50分鐘，才點播出附表二其中50首歌曲，是本件
    係違法搜索，所扣得之物不得作為證據云云。經查，臺北縣
    政府警察局蘆洲分局員警於96年1 月8 日21時10分許執行搜
    索時，被告林宗喜不在店內，員警在門市等被告，待被告林
    宗喜回到店內發現情況不對，掉頭準備離開時，員警余福雄
    將其攔下，並出示警務證及搜索票，之後便開始執行搜索，
    但被告林宗喜不配合，一直走來走去，員警去操作扣案點歌
    機時，一直呈現一首歌的狀態，無法選曲，連功能畫面也沒
    有出現，員警便請被告林宗喜協助，其在遙控器上按了6 個
    數字7 後螢幕就呈現功能畫面，只能點選合法歌曲，無法點
    選侵權歌曲，之後員警王國維在被告林宗喜的辦公桌後面櫃
    子上搜獲點唱機密碼操作使用說明書，當場請被告林宗喜說
    明，但他推說不知道，員警便請美華公司市調人員張永和操
    作，張永和依該說明書上的步驟按了6 個數字8 後就解碼了
    ，並能選取侵權歌曲以拍照存證等情，業據證人即執行搜索
    之員警陳義興、余福雄、王國維、王奏傑、林崑隆及美華公
    司市調人員張永和於偵查中證述明確（見96年度偵字第2079
    號偵查B 卷第257 頁至第261 頁），並有搜索票、臺北縣政
    府警察局蘆洲分局搜索扣押筆錄、扣押物品目錄表在卷足憑
    （見96年度偵字第2079號偵查A 卷第8 頁、第97頁至第100
    頁），且有臺北縣政府警察局蘆洲分局亦於99年12月17日北
    縣警蘆刑字第0990049275號函職務報告（見本院卷第116 至
    120 頁）在卷可按，足證本件搜索過程並無何違法之處，被
    告二人空言指摘，為無可採。至於扣案之物品是否得以證明
    被告二人本件犯行，均與扣案物取得之合法性無涉，是本件
    因搜索查扣之物品均有證據能力。
二、訊據被告胡家僎、林宗喜均矢口否認有何違反著作權法犯行
    ，被告胡家僎辯稱：附表一所示之歌曲係音圓公司市調人員
    買回點歌機後自行灌錄，收錄有附表一所示歌曲之無浮水印
    歌本並非伊公司所產製，且音圓公司自買回點歌機後至將機
    器提交予檢察官扣案，已時隔半年之久，該證物有遭污染之
    虞；伊有於93年底、94年初灌錄附表二其中5 、60首音樂著
    作，然灌錄歌曲當時與美華公司有合作協議，始先行重製上
    述音樂著作於點歌機內，並鎖碼存於機器中，後因合作破局
    ，協議解除，然該點歌機已無法回收，磁碟片開機使用說明
    書即是美華公司人員破解其機臺鎖碼後所書寫，又伊點歌機
    內的歌曲並非原歌手所唱，是另外找歌手來唱，應由原作詞
    作曲者來提告云云。被告林宗喜則辯稱：伊僅負責販賣機器
    ，機器內有幾首歌，誰有版權等，伊根本就不清楚，且伊門
    市不可能販售無浮水印之歌王公司歌本云云。經查：
(一)附表一及附表二編號1 至49所示之音樂著作，分係告訴人音
　　圓公司及美華公司取得專屬授權，其中附表一編號1 至4 部
  　分，分係原詞曲著作權人張春雄、沈文程、林文隆將著作財
    產權讓與給告訴人音圓公司，而附表二編號1 至49所示之音
    樂詞曲著作，則係由原詞曲著作權人專屬授權予欣代聲視育
    樂事業有限公司（下稱欣代公司）、香港商博德曼音樂版權
    有限公司台灣分公司（下稱博德曼公司），告訴人美華公司
    再與上開公司簽約，因之享有如附表二編號1至49所示音樂
　　詞曲著作之專屬授權等事實，此有音樂著作讓與契約書3 份
  　、音樂財產權讓與證明書2 份、獨家發行專屬授權合約書、
    告訴人美華公司與博德曼公司簽立之合約書、告訴人美華公
    司與百代公司簽立之獨家代理合約書附卷可證（見原審卷(
    一) 第193 頁至第203 頁、第227 頁至第232 頁、原審卷(
    二) 第88頁至第89頁），足堪認告訴人音圓公司及美華公司
　　已取得如附表一及附表二編號1 至49所示之音樂著作之專屬
  　授權。被告雖質疑附表一所示歌曲係音圓公司人員自行灌錄
　　云云，惟查，證人即音圓公司市調人員陳羅崇於偵查及原審
  　審理中結證稱：伊於95年9 月10日到三重市○○路○ 段○○○
    巷2 號地下商場內的天山音響店，因為伊公司業務部門在95
    年9 月10日之前有提供伊一張DM，發現該處有在販賣歌王點
    歌機，公司就請伊至現場看看是否還有再販售侵權點歌機。
    伊於95 年9月10日與友人至上址，發現該店確實有販售歌王
　　之王電腦點歌機，現場有展示點歌機及歌本，伊詢問店員或
  　老闆娘，她告訴伊「你看到的是店內的展示品，你要的話明
    天再來拿」，伊當天有問她看到店內展示的歌本的歌不是很
    多，她答覆明天再拿一本比較完整的給伊，然後就談價錢，
    伊再於隔天即11日去取貨，她就直接給伊點歌機一台、有歌
    王浮水印的歌本一本，並到展示架下方拿二本比較簡陋的歌
    本，總共拿了三本歌本，這二本比較簡陋的歌本，伊當場有
    翻到侵害伊公司享有著作財產權的「一條披鍊」、「流浪的
    吉他」、「相逢是離別的開始」，現場沒有操作點歌機，伊
    帶回公司後將機器插電以遙控器點播，即發現上述歌曲的確
    可以被播放出來等語（分見96年度偵字第5750號卷第8 頁至
    第10頁、原審卷二第21頁至第24頁）；證人即音圓公司解慧
    芬於審理時證述：伊有於96年7 月27日提供歌王之王點歌本
    二本給檢察官，分別是黑色及紅色歌本各一本，這都是伊公
    司市調人員陳羅崇買回來後由伊提供，陳羅崇共買回三本，
    伊公司自行保留一本紅色歌本，紅色歌本裡確實有用夾子夾
    著多張歌曲紙張，侵害音圓公司著作財產權的歌曲，都是在
    紅色歌本中找到，黑色歌本有歌王之王浮水印，裡面沒有侵
    權歌曲，伊公司並未在機器內灌製歌曲等語（見原審卷二第
    25頁至第27頁），並有歌王之王服務保證書、簽帳單、付款
    收據影本、點歌螢幕翻拍畫面及歌單在卷足憑（見95年度他
    字第7941號卷第12頁至第17頁），綜觀上開證人證述內容可
    知，音圓公司人員陳羅崇自被告林宗喜門市購買回點歌機後
    ，共取得三本歌本，在兩本紅色歌本中，即可翻找到音圓公
    司享有著作財產權之附表一所示歌曲，插電點播後亦可播放
    出該歌曲，且音圓公司並未自行灌錄歌曲。況證人陳羅崇、
    解慧芬與被告二人無何怨隙糾紛，渠等當無自陷於偽證罪之
    重罪，而設詞誣攀被告二人並自行灌錄附表一所示歌曲之理
    ，是其所證應屬可採，被告胡家僎前揭所辯，委無可採。被
    告胡家僎所製造之歌王之王點歌機內，確有重製附表一所示
    音圓公司音樂著作之歌曲，並交予被告林宗喜販售之事實，
    堪可認定。又經原審勘驗警方查扣之點歌機，發現確可點播
　  出附表二編號1 至49所示美華公司取得專屬授權之歌曲，有
    原審勘驗筆錄在卷可憑（見原審97年11月7 日、同年月28日
　　勘驗筆錄）。被告確有侵害告訴人美華公司上開音樂著作之
  　事實甚明。又被告等雖於原審審理時辯稱，本件搜索過程有
    瑕疵云云，惟本件搜索扣押程序均屬適法等情，業據本院認
    定如前（見程序一( 三) 所述），則關於被告等所辯稱本件
    搜索扣押過程應非適法，故所扣押之證物應不具證據能力等
    情，應非可採。
(二)被告胡家僎復辯稱：伊點歌機內的歌曲並非原歌手所唱，是
　　另外找歌手來唱，應由原作詞作曲者來提告云云，並提出歌
  　王公司之自錄歌聲專案約聘歌手契約書< 約聘常駐專業歌手
    > 、< 約聘常駐歌手> 、< 臨聘專案歌手> 供參（見原審卷
    一第170 頁至第175 頁）。經本院就警方扣案之點歌機勘驗
    結果，其中附表二部分歌曲之演唱者確非如起訴書及告訴人
    美華公司刑事陳報狀所載（詳如附表二備註欄所載），而顯
    示歌手為中區樂師聯誼會或不知名之女性歌手等情（見原審
    97年11月7日 、同年月28日勘驗筆錄），惟按著作權法第5
    條將「音樂著作」、「錄音著作」分別規定在該條第2 款、
    第8 款項下，是依著作權法之文義解釋，「音樂著作」、「
    錄音著作」係不同內容著作財產權之概念，亦即音樂著作係
    包括曲譜、歌詞及其他之音樂著作，錄音著作則係包括任何
    藉機械或設備表現系列聲音而能附著於任何媒介物上之著作
    ，但附隨於視聽著作之聲音不屬之，而通常情形，一首歌曲
    的歌詞、作曲著作人與錄音著作人非必然相同，且通常並不
    相同（最高法院97年度台上字第944 號判決參照）。而本件
    告訴人係針對被告二人重製其音樂著作提告，揆諸前揭說明
    ，音樂著作僅指曲譜、歌詞等部分，而不含表現聲音而能附
    著於媒介物之錄音著作，基此，扣案之點歌機內歌曲只要詞
    曲與告訴人美華公司獲得專屬授權之詞曲部分相符，即有侵
    害告訴人美華公司之著作財產權，演唱者是否相同即非所問
    ，是被告所辯其點歌機內歌曲非原歌手所唱，係另外找歌手
    來唱，並無侵害著作權云云，即有誤會。
(三)被告林宗喜雖以前揭情詞置辯，主張其並未侵害告訴人之著
    作權等語，經查，依證人即執行本件搜索之員警陳義興於偵
    查中證述：執行搜索當時請被告林宗喜坐在原位，但他不配
    合，一直走來走去，後來我們去操作扣案之點歌機，目的是
    要點歌機秀出侵權歌曲，以便拍照存證，彈都一直呈現一首
    歌的狀態，無法選曲，連功能畫面都跑不出來，所以我們就
    請被告林宗喜來協助，沒想到被告林宗喜在點歌遙控器上按
    了5 個號碼後，整個螢幕就呈現功能畫面，要點選侵權歌曲
    就顯示無此歌曲，只能點選合法的歌曲等語；證人即員警王
    國維於偵查中證稱：伊在被告林宗喜辦公桌後面的櫃子上找
    到使用說明書，伊交給美華公司服務人員張永和操作解碼，
    才順利秀出侵權歌曲拍照存證，並將機器扣案等語；證人即
    美華公司人員張永和亦於偵查中證稱：當天我們配合警方人
    員執行搜索，有請被告林宗喜操作點歌機，結果發現他按了
    6 個數字7 後，機臺就沒有辦法選侵權歌曲，後來由警方人
    員在被告林宗喜店內的櫃臺搜獲點歌機的密碼操作使用說明
    ，當場請教被告林宗喜該使用說明書之細部操作意涵，結果
    林宗喜推說不知道，警方人員就請伊來操作，伊就依照說明
    書上的步驟按了6 個數字8 就解碼了，並能夠選曲侵權歌曲
    以拍攝畫面等語（見96年度偵字第2079號偵查B 卷第258 頁
    至第259 頁），並有警方搜獲之磁片使用說明為證（見96年
    度偵字第2079號偵查A 卷第251 頁），設若被告林宗喜對於
    磁片一事完全不知情，何以在警方請其操作點歌機時，按了
    6 個數字7 後，螢幕就呈現功能畫面，而只能點選合法歌曲
    ，且被告林宗喜所操作之密碼恰與使用說明上之記載相符。
    甚者，該使用說明係在被告林宗喜之辦公桌後方櫃子上扣到
    ，業據員警王國維結證綦詳，是被告林宗喜辯稱對於侵權歌
    曲不知情云云，洵非可採，綜合上開論述可知，被告二人上
    開犯行，均堪予以認定，應依法論科。
三、新舊法比較
    被告行為後，著作權法及刑法部分條文均有修正，其中刑法
    第2 條第1 項規定係於94年2 月2 日修正公布，於95年7 月
    1 日施行，規定：「行為後法律有變更者，適用行為時之法
    律。但行為後之法律有利於行為人者，適用最有利於行為人
    之法律」，乃規範行為後法律變更所生新舊法律比較適用之
    準據法，於新法施行後，應適用新法第2 條第1 項規定為從
    舊從輕比較。被告行為後修正之刑法第33條第5 款規定罰金
    刑為新臺幣一千元以上，以百元計算之，修正前該條款則規
    定罰金刑為銀元一元以上，即新臺幣三元以上；又修正後刑
    法第68條規定罰金加減者，僅加減其最高度，然修正前刑法
    第67條規定罰金加減者，其最高度及最低度同加減之，故此
    部分比較新舊法之結果，以修正前之刑法規定對被告等人較
    為有利。
四、核被告胡家僎所為係犯著作權法第91條第2 項之意圖銷售而
    擅自重製告訴人公司之音樂著作罪；被告林宗喜所為係犯著
    作權法第91條之1 第2 項之犯明知係侵害著作財產權之重製
    物而散布罪。又被告歌王公司、松旭公司分別因其代表人即
    被告胡家僎、林宗喜執行業務，犯著作權法第91條第2 項規
    定之罪，應依同法第101 條第1 項規定，對被告歌王公司、
    松旭公司科以著作權法第91條第2 項之罰金刑。按刑法上之
    接續犯，係指行為人之數行為於同時同地或密切接近之時、
    地實行，侵害同一之法益，各行為之獨立性極為薄弱，依一
    般社會健全觀念，在時間差距上，難以強行分開，在刑法評
    價上，以視為數個舉動之接續施行，合為包括之一行為予以
    評價，較為合理，而論以單純一罪而言（最高法院100 年度
    臺上字第5085號判決意旨參照）。被告胡家撰係於93年12月
    間在同一地點陸續生產10台上開內有非法重製歌曲之點唱機
    ，被告林宗喜則係於94年初一次販入10台（見本院卷第288
    頁），均係侵害同一數法益，時間緊密，地點相同，應各論
    以包括一罪之接續犯。
五、原審以被告犯罪事證明確，予以論罪科刑，固非無見，惟查
    ：（一）原審認定被告等侵害告訴人美華公司所擁有著作財
    產權歌曲之著作權部分，應如附表二所列之全部歌曲，惟觀
    諸臺灣高等法院97年度上更(二)字第102 號美華公司起訴歌王
    公司清償債務之民事確定判決（見本院卷第172 至174 頁）
    之內容可知，對於告訴人獲得香港商百代著作權代理股份有
    限公司台灣分公司（下稱百代公司）之專屬授權，即附表二
    編號50至322 所示音樂詞曲著作之專屬授權之部分，因被告
    胡家僎與告訴人美華公司間就該部分有契約關係存在，且其
    所重製百代公司歌曲之數量亦於其與美華公司所簽訂協議書
    所約定之500 首歌曲之範圍內，故關於此部分，無論被告胡
    家撰與美華公司間是否已選定500 首歌曲，被告胡家撰均認
    為其係有權使用，即無侵害著作權法之犯意，故被告辯稱其
    並未侵害美華公司之著作權應可採信。至於被告是否已給付
    美華公司約定之授權金及所選定之歌曲究為何500 首，乃其
    契約是否履行及被告與美華公司間約定之問題，與本件是否
    違反刑事責任無涉，原審就侵害美華公司著作權之部分，未
    區分是否為美華公司與被告胡家僎曾簽訂授權契約之百代公
    司部分與非百代公司部分，逕認定被告等侵害美華公司如附
    表二所示之歌曲，自有未洽。（二）被告胡家撰雖否認違反
    著作權法，但對販賣予被告林宗喜之機器係由其公司所生產
    ，並不否認，且被告胡家撰與美華公司尚有授權重製歌曲之
    民事契約，而被告林宗喜自始至終否認有何非法重製販行，
    且其僅於94年出1 次進貨10台，難認被告二人有共同非法重
    製犯意，原審論以共同正犯，容有未洽。（三）被告胡家撰
    之非法重製行為係發生於93年12月底，而其所犯違反公平交
    易法等案件，經臺灣臺北地方法院以93年度易字第1338號判
    處有期徒刑6 月，並經臺灣高等法院94年度上易字第1256號
    判決駁回上訴確定後，係於95年2 月13日易科罰金執行完畢
    ，有臺灣高等法院被告前案紀錄表在卷可考，故其並非於受
    有期徒刑之執行完畢後5 年以內故意再犯本件有期徒刑以上
    之罪，應非累犯，爰審依刑法第47條第1 項規定加重其刑，
    應有未洽。（四）被告胡家撰等於原審判決後，已於本院審
    理中與告訴人音圓公司達成和解，並賠償相當之金額予告訴
    人音圓公司，此有被告胡家僎等與告訴人音圓公司和解筆錄
    在卷可稽（見本院99年附民上字第15號卷和解筆錄），原判
    決量刑不及審酌，亦有未洽。綜上，原審判決既有上開可議
    之處而無可維持，自應由本院予以撤銷改判。
六、爰審酌被告胡家僎為歌王公司之負責人，被告林宗喜亦為松
    旭公司之負責人，以渠等之智識程度、工作經驗，當知尊重
    他人智慧財產權之重要性，並兼衡渠等犯罪之動機、目的、
    手段及犯罪之情節，暨被告胡佳僎、林宗喜已與告訴人音圓
    公司達成和解等一切情狀，分別量處如主文所示之刑，並對
    被告歌王公司及松旭公司亦處以著作權法第91條第2 項之罰
    金刑。另查本件被告二人之犯罪時間均係在96年4 月24日以
    前，合於中華民國九十六年罪犯減刑條例第2 條第1 項第3
    款之規定，且非同條例第3 條所定不得減刑之罪，是併依上
    開減刑條例規定對被告胡家僎、林宗喜、歌王公司及松旭公
    司減其宣告刑二分之一，並依同條例第9 條規定就被告胡家
    僎、林宗喜部分諭知減刑後易科罰金之折算標準。
七、扣案之電腦點歌機2 台、點歌本4 本、遙控器2 台、劇情同
    步光碟片1 片、磁碟片3 片、開機使用說明書及說明書各1
    份、盜版新歌目錄1 本、傳輸線2 條、AV端子線、電源線各
    1 條，均為被告林宗喜所有供犯本件著作權法第91條第2 項
    之罪所用之物，應依著作權法第98條前段規定予以沒收。
貳、不另為無罪之諭知部分
一、公訴意旨另以：被告胡家僎在不詳時、地，未經著作財產權
    人同意或授權，即擅自重製附表二編號50至322 、附表三所
    示之音樂著作於歌王公司所生產之歌王之王電腦點歌機，並
    於電腦點歌機內內建電腦程式鎖碼隱藏，再提供予被告林宗
    喜擺設於松旭公司前揭門市對外販售，因認被告二人此部分
    所為，亦涉犯著作權法第91條第2 項意圖銷售而擅自以重製
    方法侵害他人之著作財產權罪嫌等語。
二、按犯罪事實應依證據認定之，無證據不得認定犯罪事實；又
    不能證明被告犯罪者，應諭知無罪之判決，刑事訴訟法第15
    4 條第2 項、第301 條第1 項分別定有明文。公訴人認被告
    二人涉有前開罪嫌，無非係以：告訴人美華公司之指訴、證
    人即音圓公司市調人員陳羅崇、員警陳義興、王奏傑、余福
    雄、林崑隆、王國維及美華公司市調人員張永和、游淑晴於
    偵查中之證述、音樂著作讓與契約書及扣案物品等為其論據
    。訊據被告二人堅詞否認有此部分之犯行，其等辯稱同前所
    述等語，被告胡佳僎並稱附表二編號50至322 之部分，因其
    與告訴人美華公司間定有授權契約，故其就此部分享有重製
    權，並未侵害美華公司之著作權。
三、經查，附表二編號50至322 之部分，觀諸臺灣高等法院97年
    度上更(二)字第102 號民事判決（見本院卷第172 至174 頁）
    之內容可知，對於告訴人獲得香港商百代著作權代理股份有
    限公司台灣分公司（下稱百代公司）之專屬授權，即附表二
    編號50至322 所示音樂詞曲著作之專屬授權之部分，因被告
    胡家僎與告訴人美華公司間就該部分有契約關係存在，且其
    所重製百代公司歌曲之數量亦於其與美華公司所簽訂協議書
    所約定之500 首歌曲之範圍內，故關於此部分，被告等應未
    侵害美華公司之著作權，至於被告是否已給付美華公司約定
    之授權金及所選定之歌曲究為何500 首，乃為其契約是否履
    行及被告與美華公司間約定之問題，並非本院所應審酌。而
    附表三所示之歌曲，經本院當庭勘驗警方扣案之點歌機，或
　　顯示歌曲不合、詞曲有誤，或未點出歌曲等情，有勘驗筆錄
  　在卷可稽（見原審卷二第80頁、第103 、104 、110 頁），
    此部分既與告訴人之音樂著作有異或不能顯示歌曲，即不成
    立上開罪嫌。綜上所述，附表二編號50至322 及附表三所示
　　部分不能證明被告二人涉有上揭違反著作權法之犯行，惟因
  　公訴意旨認此部分與前揭論罪科刑之部分，具有實質上一罪
    關係，是爰不另為無罪之諭知。
據上論斷，應依刑事訴訟法第369 條第1 項前段、第364 條、第
299 條第1 項前段，著作權法第91條第2 項、第91條之1 第2 項
、第101 條第1 項、第98條前段，刑法第11條前段、第2 條第1
項、修正前刑法第41條第1 項前段，中華民國96年罪犯減刑條例
第2 條第1 項第3 款、第7 條、第9 條，判決如主文。
本案經檢察官羅雪梅到庭執行職務。
中　　華　　民　　國　　100 　年　　10　　月　　13　　日
                    智慧財產法院第二庭
                          審判長法  官　陳忠行
                                法  官　林洲富
                                法  官　熊誦梅
以上正本證明與原本無異。
如不服本判決，應於收受送達後10日內向本院提出上訴書狀，其
未敘述上訴之理由者並得於提起上訴後10日內向本院補提理由書
（均須按他造當事人之人數附繕本）。
中　　華　　民　　國　　100　 年　　10　　月　　19　　日
                                書記官  陳士軒
論罪科刑法條
著作權法第91條
擅自以重製之方法侵害他人之著作財產權者，處三年以下有期徒
刑、拘役，或科或併科新臺幣七十五萬元以下罰金。
意圖銷售或出租而擅自以重製之方法侵害他人之著作財產權者，
處六月以上五年以下有期徒刑，得併科新臺幣二十萬元以上二百
萬元以下罰金。
以重製於光碟之方法犯前項之罪者，處六月以上五年以下有期徒
刑，得併科新臺幣五十萬元以上五百萬元以下罰金。
著作僅供個人參考或合理使用者，不構成著作權侵害。
著作權法第91條之1
擅自以移轉所有權之方法散布著作原件或其重製物而侵害他人之
著作財產權者，處三年以下有期徒刑、拘役，或科或併科新臺幣
五十萬元以下罰金。
明知係侵害著作財產權之重製物而散布或意圖散布而公開陳列或
持有者，處三年以下有期徒刑，得併科新臺幣七萬元以上七十五
萬元以下罰金。
犯前項之罪，其重製物為光碟者，處六月以上三年以下有期徒刑
，得併科新臺幣二十萬元以上二百萬元以下罰金。但違反第八十
七條第四款規定輸入之光碟，不在此限。
犯前二項之罪，經供出其物品來源，因而破獲者，得減輕其刑。
著作權法第98條
犯第九十一條至第九十三條、第九十五條至第九十六條之一之罪
，供犯罪所用或因犯罪所得之物，得沒收之。但犯第九十一條第
三項及第九十一條之一第三項之罪者，其得沒收之物，不以屬於
犯人者為限。
著作權法第101條
法人之代表人、法人或自然人之代理人、受雇人或其他從業人員
，因執行業務，犯第九十一條至第九十三條、第九十五條至第九
十六條之一之罪者，除依各該條規定處罰其行為人外，對該法人
或自然人亦科各該條之罰金。
對前項行為人、法人或自然人之一方告訴或撤回告訴者，其效力
及於他方。

附表一（音圓公司遭侵權部分）
序號    歌曲編號    歌名        作詞者  作曲者
1       13551       一條披鍊    張春雄
2       12591       相逢是離別  張春雄
                    的開始
3       11634       流浪的吉他  沈文程  沈文程
4       11181       舊情新愁    林文隆  林文隆

附表二（美華公司遭侵權部分）
序號    歌曲編號    歌名        作詞者  作曲者    備註
1       11174       鴛鴦鎖匙    陳上輝  高干      欣代
2       22935       追          林夕    Dick Lee  博德曼
3       22851       Don't say   許常德  黃忠原    博德曼
                    goodbye     謝銘祐
4       21688       Don't Stop  毛毛    Steven/Spearritt/
                                        Mcintosh/Lee/Cat
                                        termole/Kennedy/
                                        Omeara/Barett/Pe
                                        rcy/Lever 博德曼
5       22546       二分之一    彭妮    彭妮      博德曼
                    的幸福
6       22307       三個人的    姚若龍  黃韻玲    博德曼
                    晚餐
7       21734       不敗的戀人  SUGAR   陶宗慈    博德曼
8       23016       天使在唱歌  Chaelemaine/Peter
                                Ries    陳靜楠    博德曼
                                        施人誠
9       20557       天黑黑      廖瑩如  李偲菘    博德曼
                                吳依錚
10      23003       太陽底下    廖瑩如  伍樂城    博德曼
11      21084       比我幸福    陳靜楠  李景昇    博德曼
                                        李偉菘
12      22793       它給我不同  陳樂融  黃品源    博德曼
                    的快樂
13      21105       永遠相信    HUI CLARENCE      博德曼
                                        CHIU TSANG HEI
14      20099       回味        李安修  陳國華    博德曼
15      22803       你怎麼捨得  黃品源  黃品源    博德曼
                    我難過
16      21908       我要的幸福  嚴云農  李偉菘    博德曼
17      23371       見習愛神    伍樂城  李焯雄    博德曼
18      23305       奔          天天    李偲菘    博德曼
19      23437       忽然很想你  Yoon Sarah/Shim Sang Won
                                        易家揚    博德曼
20      20192       很好        徐世珍  孫燕姿    博德曼
21      22921       星期一天氣  厲曼婷  楊劍威    博德曼
                    晴我離開你
22      21304       星語心願    金培達  高雪嵐    博德曼
23      20715       珊瑚戀      ONG JUDY翁炳榮    博德曼
24      20217       祈禱        三陽    翁炳榮    博德曼
25      23391       逃亡        林怡芬  李偲菘    博德曼
26      22833       喜歡你現在  黃韻玲  黃韻玲    博德曼
                    的樣子
27      20818       散了吧      GOLDMAN JEAN-JACQUES
                                        姚若龍    博德曼
28      21491       開始懂了    姚若龍  李偲菘    博德曼
29      22714       想你想得好  姚若龍  TOSHITUKI 博德曼
                    孤寂                TACHIKAWA
30      20846       愛情海      姚若龍  李偲菘    博德曼
31      23252       愛情證書    徐世珍  李偲菘    博德曼
32      22193       愛情釀的酒  紅螞蟻  紅螞蟻    博德曼
33      20401       愛慕        Camio Blanes-Cortes
                                        呂承明    博德曼
                                                歌手不同
34      20402       新鮮        姚若龍  李偲菘    博德曼
35      22199       溫情滿人間  ICHIKAWA SHOSUKE  博德曼
                                        翁炳榮
36      22224       敲敲我的頭  劉偉仁  劉偉仁    博德曼
                                王運賢
37      23231       綠光        天天    李偲菘    博德曼
38      21608       說走就走    黎沸輝  黎沸輝    博德曼
39      20899       說真的      易家揚  彭佳慧    博德曼
40      23232       練習        廖瑩如  楊劍威    博德曼
41      20928       膽小鬼      鄭淑妃  李偲菘    博德曼
42      20938       舊傷口      林利南  黃忠原    博德曼
43      23234       藍天        艾莉絲  黃義達    博德曼
44      10706       父子情深    陳百潭  陳百潭    博德曼
45      13342       甲你作伴    姚若龍  黃中原    博德曼
46      12456       男兒漂泊的  邱芳德  邱芳德    博德曼
                    心情
47      10382       雨傘情      黃忠原  黃忠原    博德曼
48      10950       酒國英雄    陳百潭  陳百潭    博德曼
49      13266       無奈的歌聲  陳宏    陳宏      博德曼
50      10095/10096 家後        鄭進一  鄭進一    百代
51      10159       煙花        陳維祥  鄭進一    百代
52      10202       離家        陳維祥  鄭進一    百代
53      10253       心內歌      姚謙    伍思凱    百代
54      10360       孤愁人      江淑惠  鄭進一    百代
55      10507       無言花      陳黎鐘  陳小霞    百代
56      10538       感情線      林秋離  吉幾三    百代
57      10716       叫阮的名    林秋離  熊美玲    百代
58      10774       我是你的    武雄    巫啟賢    百代
59      10828       花若離枝    蔡振南  陳小霞    百代
60      11737       酒後的心聲  童皓平  童皓平    百代
61      12178       再會啦夢中見  姚謙  李庭匡    百代
62      12394     今夜寒風冷酸酸  武雄  張宇      百代
63      12524   無情人請你離開  曹麗娟  陳小霞    百代
64      22853       True love   姚謙    蔡健雅    百代
65      20011       悶          林夕    張亞東    百代
66      20027       一半        姚謙    伍思凱    百代
67      20050       分享        姚謙    伍思凱    百代
68      20060       太傻        陳佳明  巫啟賢    百代
69      20063       心動        林夕    黃韻玲    百代
70      22975       兄妹        林夕    徐偉賢    百代
71      20082       囚鳥        十一郎  張宇      百代
72      22976       守候        天天    周傳雄    百代
73      20120       吻別        小軒    Reed,L    百代
74      20135       那夜        姚謙    黃中原    百代
75      20139       味道        姚謙    黃國倫    百代
76      20153       奔跑        姚謙    伍思凱    百代
77      20162       忽略        姚謙    薛忠銘    百代
78      20174       直覺        姚謙    陳子鴻    百代
79      20184       雨蝶        瓊瑤    張宇      百代
80      20194       後悔        李驥    李驥      百代
81      22968       流年        林夕    陳曉娟    百代
82      20212       洗臉        李偲菘  施立      百代
83      20225       紀念        林秋離  涂惠源    百代
84      20226       約定        姚若龍  陳小霞    百代
85      20230       英雄        林秋離  陳復明    百代
86      20244       哭砂        陳家麗  潘協慶    百代
87      20251       消息        十一郎  張宇      百代
88      20336       猜心        十一郎  張宇      百代
89      20373       趁早        十一郎  張宇      百代
90      20388       想起        十一郎  張宇      百代
91      20395       愛呢        施人誠  Schmidt,H 百代
92      22987       撕夜        武雄    蔡政勳    百代
93      20468       曖昧        姚謙    陳小霞    百代
94      20515       三秒鐘      深白色  深白色    百代
95      20566       手太小      林曉培  林曉培    百代
96      20580       半點心      何啟弘  Perrier,D 百代
97      20651       沒有人      姚謙    陳偉      百代
98      20698       雨季中      姚謙    陳偉      百代
99      22997       開始愛      姚謙    林一鋒    百代
100     20851       愛難求      姚謙    殷文琦    百代
101     20912       魯冰花      姚謙    陳揚      百代
102     21027       不知所措    李驥    李驥      百代
103     21089       加州陽光    姚謙    鄭華娟    百代
104     21090       加速離開    姚若龍  陳建寧    百代
105     21096       只有為你    姚謙    庾澄慶    百代
106     21136       曲終人散    十一郎  張宇      百代
107     21216       那又如何    丁曉雯  李士先    百代
108     21224       兩個女孩    李宗盛  小柯      百代
109     21269       雨一直下    十一郎  張宇      百代
110     21290       客途秋恨    姚謙    陳揚      百代
111     21549       愛情條約    十一郎  張宇      百代
112     21605       製造浪漫    黃桂蘭  雷頌德    百代
113     21702       一直是晴天  許常德  陳建寧    百代
114     21748       什麼樣的愛  黃舒駿  葉良俊    百代
115     21823       多幫別人想  李驥    李驥      百代
116     21837       有夢有朋友  李驥    伍思凱    百代
117     21841       至少還有你  林夕    Dave Chan 百代
118     21893       我坐在這裡  林夕    Pedersen,Len百代
119     22011       相思的種子  厲曼婷  殷文琦    百代
120     22214       跟往事乾杯  陳桂珠  Nagabuchi,T 百代
121     22242       蝴蝶飛遠了  姚謙    蔣三省    百代
122     22263       點亮霓虹燈  林秋離  黃國倫    百代
123     22303       一個人的精彩  姚謙  Pikulthong V百代
124     22314       不再等待天堂  姚謙  曾淑勤    百代
125     22323       不想讓你知道  姚謙  陳文華    百代
                                        周炳星
126   22356/22357   好想好好愛你  鄔裕康 陳建寧   百代
                                         陳政卿
127   23442/23023   他一定很愛你  李志清 李志清   百代
128     22366       何必問對與錯  厲曼婷 薛忠銘   百代
129     23024       你就像個小孩  林秋離 黃中原   百代
130     22399       我是如此愛你  姚謙   殷文琦   百代
131     22411       我愛你那麼多  姚謙   陳偉     百代
132     22423       兩個人的月亮  姚謙   中島美雪 百代
133     22501       新感情舊回憶  林秋離 熊美玲   百代
134     22579       只想遇到一個人  十一郎  張宇  百代
135   22675/40063   容易受傷的女人 潘協良&何厚華
                                         中島美雪 百代
136     22715       想和你去吹吹風  娃娃 葉良俊   百代
137     22784       一個人的天荒地老 十一郎 張宇  百代
138     22800       你快樂所以我快樂 林夕 張亞東  百代
139     22905       今天的祝福明天的孤獨 姚謙 小柯 百代
140   22921       星期一天氣晴我離開你 厲曼婷 楊劍威 百代
141   22135       給我一個吻      E&A.Schuman 李雋青 百代
142     22247       誰讓我流淚    林秋離  熊美玲  百代
143     20521       上海灘        黃霑    顧嘉輝  百代
144     40037       只想你會意    李驥    小美    百代
145     21678       歡樂今宵      黃偉文  黃丹儀  百代
146     23227       明天          姚謙    陳偉    百代
147     20382       圓謊          十一郎  張宇    百代
148     40030       情人知己     潘源良 Asuka,Ryou百代
149     40044       謝謝你的愛   劉德華   熊美玲  百代
150     22989       Lydia      F.I.R 謝宥慧 F.I.R 百代
151     23218       Fly Away     F.I.R    F.I.R   百代
152     22953       K歌之王      林夕     陳輝陽  百代
153  22292 LEMON TREE許常德Freudenthaler,P/Hinkel,V 百代
154     21692      She Knows   陳頡/黃素芬 李士先  百代
155     23001       Somebody    姚謙      彭莒欣  百代
156     22957      Super Star   施人誠    Heiko Schmidt/
                                          Robert Rosan/
                                          Jade Villalon
157     21699      一年又一年   陳蝶衣    姚敏    百代
158     22302      一個人一個夢 陳曉娟    陳曉娟  百代
159     20991      人面桃花     陳蝶衣    姚敏    百代
160     20996      十八相送     李厚襄 陳蝶衣. 陳式方 百代
161     13220      上海假期     姚謙      伍思凱  百代
162     20526      大女人       十一郎    張宇    百代
163     22787   女人何苦為難女人  姚若龍  葉良俊  百代
164     21726      小小的太陽   十一郎    張宇    百代
165     21728      不只是朋友   王中言    伍思凱  百代
166     23249      不甘寂寞     林夕      張宇    百代
167     21050      天上人間     楊彥岐    姚敏    百代
168     13348      天若有情     林秋離    熊美玲  百代
169     20058      天涯         陳沒      中島美雪 百代
170     21061      太想愛你     厲曼婷    葉良俊  百代
171     20564      心太急       林秋離    熊美玲  百代
172     12643      世間         鄭俊義PKA鄭進一   百代
173     23029    可不可以不勇敢 姚若龍    陳小霞  百代
174     23359      四百龍銀     十一郎    張宇    百代
175     21108      生日快樂     陳桂珠    伍思凱  百代
176     20591      交叉線       陳衍利    陳美威  百代
177     10741      同班同學     鄭俊義PKA鄭進一   百代
178     21120      回心轉意     十一郎    張宇    百代
179     21121      回頭太難     十一郎    張宇    百代
180     20110      成全       陳沒/施立   陳小霞  百代
181     21833      有一點動心   厲曼婷    曹俊鴻  百代
182     12189      有話你就講啦 林秋離    熊美玲  百代
183     20619    西湖春  江濤  陳歌辛. 懷鈺. 林枚 百代
184     22594 何必旁人來說媒  陳蝶衣. 陳式.方 姚敏 百代
185     22808  你看你看月亮的臉 楊立德    陳小霞   百代
186   21860    你還愛我嗎   胡如虹 Azlan Abu Hassan百代
187     22977    吶喊        深白色    深白色      百代
188     23306    完整        姚謙      伍思凱      百代
189     23382  我也會愛上別人的 姚謙   小柯        百代
190     22865  我不是愛過就算的人 吳慶康 葉良俊    百代
191     22395  我的眼我的淚  王文清    王文清      百代
192     22613  我知道你很難過 胡如虹    葉良俊     百代
193     22615  我是一隻畫眉鳥 陳蝶衣.陳式.方 姚敏  百代
194     22402   我要為你歌唱  狄薏/陳蝶衣  姚敏    百代
195     23258   我們的愛      F.I.R/謝宥慧  F.I.R  百代
196     20646   我願意        姚謙      黃國倫     百代
197     20656   沒關係        十一郎    張宇       百代
198     20134   走樣          十一郎    張宇       百代
199     23246   防空洞        戴佩妮    戴佩妮     百代
200     20148   奉獻          楊立德    翁孝良     百代
201     13264   幸福的小站   李子恆    Zattsu/Kazuo 百代
202     22877   明天你是否依然愛我 楊立德  童安格   百代
203   21250/40025 東方之珠    羅大佑    羅大佑     百代
204     21973   知道不知道    萬芳      陳小霞     百代
205     22660  恨不相逢未嫁時 姚敏      姚敏       百代
206     20720   看上她        甄健強    雷頌德     百代
207     21347   香格里拉      陳蝶衣    姚敏       百代
208     21355   原來的我      呂承明   Asuka,Ryou  百代
209     20247   害怕          深白色    深白色     百代
210     22831   家家有本難念的經  李雋青  姚敏     百代
211     21360   恭喜恭喜      陳歌辛.懷鈺.林枚     百代
212     20738   桂花釀        十一郎    張宇       百代
213     20294   剪愛          十一郎    張宇       百代
214     20771   問白雲        陶秦      王福齡     百代
215     22070   婚禮的祝福    許常德  陳建寧.陳政卿 百代
216     20313   情網          劉虞瑞    伍思凱     百代
217     21451   莫忘今宵      陳歌辛.懷鈺.林枚     百代
218     11003   傀儡尪仔      曹麗娟    陳小霞     百代
219     22704  最熟悉的陌生人   姚謙    小柯       百代
220     22127   窗外的天氣      姚謙    伍思凱     百代
221     22132   等著你回來      嚴寬    嚴寬       百代
222     11043   註該的命        鄭俊義PKA鄭進一    百代
223     20831   黃絲帶          李驥     李驥      百代
224     20394   愛我            姚謙    陳小霞     百代
225     21535   愛的淚珠        新芒    王福齡     百代
226     21536   愛的連線        陳復平  伍思凱     百代
227     23268   愛的鋼琴手      姚謙    伍思凱     百代
228     22181   愛要怎麼說      林秋離  李士先     百代
229     21555   愛都愛了        十一郎  張宇       百代
230     20848   愛與愁          林秋離  伍思凱     百代
231     20403   暗示            姚謙    吳旭文     百代
232     21575   落花流水  陳蝶衣.陳式.方/舒清 姚敏 百代
233     21581   試著了解        姚謙    Super/美木 百代
234     22215   跟著感覺走      陳家麗  陳志遠     百代
235   22229/22230 綠島小夜曲    周藍萍  周藍萍     百代
236     20430   認錯            林秋離  涂惠源     百代
237  21614  鳳凰于飛  陳歌辛/懷鈺/林枚  陳蝶衣/陳式/方 百代
238     22254   親愛的小孩      楊立德  陳復明     百代
239     10621   憨愿頭       鄭俊義PKA鄭進一       百代
240     22761  總有一天等到你  李雋青   姚敏       百代
241     23307   薔薇           黃霑     顧家輝     百代
242     22259   謝謝你的愛     林秋離   熊美玲     百代
243     20939   藍與黑         陶秦     王福齡     百代
244     23278   離別           林秋離   熊美玲     百代
245     22762  離開情人的日子  鄭淑妃   Asuka,Ryou  百代
246     21672   蘇州河邊       陳歌辛   陳歌辛     百代
247     13397   鐵齒的人       林秋離   熊美玲     百代
248     20493   聽海           林秋離   涂惠原     百代
249     22772  讓我歡喜讓我憂  李宗盛   ASUKA RYOU 百代
250     23031  愛是怎麼一回事  葛大為   崔岩       百代
251     22971   說愛你         天天     周杰倫     百代
252     23217   痴心絕對       蔡伯南   蔡伯南     百代
253     23010   這邊那邊       何啟弘   伍思凱     百代
254     23021   遺失的美好     姚若龍   黃漢青     百代
255     21687   Cappuccino     姚謙     JAE CHONG  百代
256     22936   十年           林夕     陳小霞     百代
257     21775   月亮惹的禍     十一郎   張宇       百代
258     21109   用心良苦       十一郎   張宇       百代
259     21978   長藤掛銅鈴     姚敏     姚敏       百代
260     23269   流浪者之歌     F.I.R    F.I.R      百代
261     22004   為你流的淚     姚謙     小柯       百代
262     23292   風雲變色       劉勇志   柯呈雄/TORO 百代
263  20782/20783  採紅菱       姚敏     陳蝶衣     百代
264     23377   最初的夢想    NAKAJIMA/MIYUKI 姚若龍 百代
265     21463   最愛是你       姚謙     伍思凱     百代
266     23011   揮之不去       深白色   深白色     百代
267     21487   萍水相逢       姚謙     林慧萍     百代
268     22151   傷心太平洋     陳沒     中島美雪   百代
269     23304   愛的天國       姚謙     黃韻玲     百代
270     22198   溫柔的慈悲     林敏     陳小霞     百代
271     22998   聖誕結      李峻一/何啟弘 李峻一   百代
272     22985   葉子           陳曉娟   陳曉娟     百代
273     20067   心戀           陳蝶衣   陳蝶衣     百代
274     23290   光芒           F.I.R    F.I.R      百代
275     23223   羽毛                    陳小霞     百代
276     20277   送別           葉純之   綦湘棠     百代
277     23363   Waiting For You 曾琳智  胡彥斌     百代
278     20544   不了情         陶秦     王福齡     百代
279     10263   月夜愁         周添旺   鄧雨賢     百代
280     23366   我要飛         F.I.R    F.I.R      百代
281     23351   我愛你      姚若龍  Geoman/Villalon 百代
282     20665   夜上海        楊彥歧    陳歌辛     百代
283     20667   夜來香        黎錦光    黎錦光     百代
284     20687   迎春花        姚敏      姚敏       百代
285   20697/10380  雨夜花     周添旺    鄧雨賢     百代
286     20718   相思淚        陳蝶衣    冼華       百代
287     20728   重相逢        楊彥歧    服部良一   百代
288     23301   陌生人        姚謙      蔡健雅     百代
289     20764   高崗上        陳蝶衣    陳歌辛     百代
290     20803   訪英台        周藍萍    周藍萍     百代
291     23403   雪花飄    徐世珍 Mendez/Lester A/Kit百代
292     20815   寒雨曲        陳蝶衣  RYOICH HATTORI百代
293     20882   夢中人        吳村      陳歌辛     百代
294     23248   十面埋伏    施人誠/Scot  J.Wu      百代
295     21081   月圓花好     范煙橋     嚴華       百代
296     21153   你快樂嗎     胡如虹     涂惠源     百代
297     23260   你的微笑  F.I.R/謝宥慧/彭資  F.I.R 百代
298     21180  快樂無罪 許常德.陳佳明 陳建寧.陳政卿 百代
299     21236   岷江夜曲     李厚襄     李厚襄     百代
300     21284   南屏晚鐘      陳蝶衣    王福齡     百代
301     21323   相思河畔            Virginia Pereira百代
302     21330   秋的懷念      吳村      陳歌辛     百代
303     21569   痴痴地等      陶秦      王福齡     百代
304     23303   對號入座      于光中  Bob Heatlie  百代
305     21649   薔薇之戀      周聰      鄺天培     百代
306     21829   如果我是你    廖瑩茹    陳輝陽     百代
307     21839   江水向東流   陳蝶衣&陳式方  姚敏   百代
308     21845   何日君再來    貝林      劉雪庵     百代
309     21855   你從來不懂    胡如虹    賴雨辰     百代
310     22010   相見不恨晚    楊小仲    黎錦光     百代
311   22056/22057 站在高崗上  姚敏      司徒明     百代
312   22076/23331 情人的眼淚  姚敏    陳蝶衣&陳式方 百代
313     22258   薔薇處處開    李雋青    姚敏       百代
314     22322   不做你的愛人  林夕      梁文福     百代
315     23272   明天也要作伴  姚若龍    伍思凱     百代
316     22548   三百六十五里路 小軒     譚健常     百代
317     22654   明月千里寄相思  金流    金流       百代
318     22656   東山飄雨西山晴 陳蝶衣&陳式方 姚敏  百代
319     22662   春風吻上我的臉 陳蝶衣&陳式方 姚敏  百代
320     22664   昨夜你對我一笑  周藍萍  周藍萍     百代
321     22665   流著淚的妳的臉  王明輝  陳小霞     百代
322     22689   動不動就說愛我  林秋離  熊美玲     百代

附表三（不另為無罪之諭知部分）
序號    歌曲編號    歌名        作詞者  作曲者  備註
1       22983       圓夢        黃忠原  黃忠原  歌曲不合
2       11194       藝界人生    姚謙    兵圭介  詞曲有誤
3       20577       出塞曲      席慕蓉  李南華  未點出歌曲
4       10159       多情也害    林秋離  熊美玲  歌曲不合
5       21897       我沒有騙你  莊奴    翁清溪  未點出歌曲
6       21926       杏花溪之戀  司徒明  姚敏    歌曲不合
7       21299       星心相印    黎錦光  周聰    歌曲不合